臺灣士林地方法院刑事判決　　　　　　　 96年度易字第601號
公　訴　人　臺灣士林地方法院檢察署檢察官
被　　　告　甲○○
上列被告因毒品危害防制條例案件，經檢察官提起公訴（95年度
毒偵字第2335號），經被告於準備程序中就被訴事實為有罪之陳
述，本院合議庭裁定改由受命法官獨任進行簡式審判程序，並判
決如下：
    主  文
甲○○施用第二級毒品，累犯，處有期徒刑捌月。扣案之安非他
命殘渣塑膠瓶壹瓶沒收銷燬；吸食器壹組、分裝匙肆支均沒收。
    事實及理由
一、本件被告甲○○所犯非死刑、無期徒刑或最輕本刑有期徒刑
    三年以上之罪，亦非高等法院管轄第一審案件，且於準備程
    序進行中，被告先就被訴事實為有罪之陳述，經告知被告簡
    式審判程序之旨，並聽取檢察官、被告之意見後，本院合議
    庭裁定由受命法官進行簡式審判程序，是本件之證據調查，
    依刑事訴訟法第273 條之2 規定，不受同法第159 條第1 項
    、第161 條之2 、第161 條之3 、第163 條之1 及第164 條
    至第170 條規定之限制，合先敘明。
二、本件犯罪事實如下：甲○○前因施用毒品案件，先後二次經
    觀察、勒戒後，均認無繼續施用毒品之傾向，分別由臺灣士
    林地方法院檢察署檢察官於民國87年8 月19日、90年11月26
    日，以87年度偵字第5377號、90年度毒偵字第1781號為不起
    訴處分確定。復因三犯施用毒品案件，經本院裁定令入勒戒
    處所施以強制戒治，於92年10月16日強制戒治付保護管束期
    滿，並由同署檢察官以91年度毒偵字第33號聲請簡易判決處
    刑，嗣經本院以91年度簡字第656 號判處有期徒刑6 月確定
    ，於92年10月28日易科罰金執行完畢。又因施用第二級毒品
    案件，經本院以93年度易字第935 號判決處有期徒刑7 月，
    經上訴臺灣高等法院後，由該院以94年度上易字第298 號判
    決駁回上訴確定，甫於95年2 月12日執行完畢。詎其仍未悔
    改，於96年12月6 日中午，在臺北市○○區○○街61巷76弄
    2 號5 樓頂樓加蓋之住處，以將安非他命置放於玻璃球內燒
    烤，吸食其產生煙霧之方式，施用第二級毒品安非他命1 次
    ，嗣為警於95年12月7 日前往其上址執行搜索查獲，並扣得
    安非他命殘渣塑膠瓶1 瓶、吸食器l 組、分裝匙4 支等物。
三、本件證據部分除引用如附件檢察官起訴書之記載外，另補充
    如下：本件犯罪事實，業據被告甲○○於偵查及本院審理時
    自承無諱，核與起訴書所載之其他證據相符，足見被告之自
    白與事實一致，堪以採信，本件事證明確，被告犯行堪以認
    定，應依法論科。
四、按安非他命係毒品危害防制條例第2 條第2 項第2 款所稱之
    第二級毒品。核被告所為，係犯毒品危害防制條例第10 條
    第2 項之施用第二級毒品罪。其持有第二級毒品安非他命進
    而施用，持有毒品之行為係施用毒品之當然手段，不另論以
    持有第二級毒品罪。查被告前曾受如犯罪事實欄所載有期徒
    刑之執行，有臺灣高等法院被告前案紀錄表在卷可稽，其於
    有期徒刑執行完畢後5 年內，故意再犯本案有期徒刑以上之
    罪，為累犯，應加重其刑。爰審酌被告經觀察勒戒、強制戒
    治及受有期徒刑之宣告、執行後，仍未能杜絕毒品之誘惑，
    而再次施用第二級毒品，顯見其意志不堅，不能戒絕毒品，
    及施用毒品為自戕行為，除對己身產生危害，並未直接侵及
    他人法益，與犯罪後坦承犯行，態度良好等一切情狀，量處
    如主文所示之刑。
五、扣案之第二級毒品安非他命殘渣塑膠瓶1 瓶（內含安非他命
    殘渣，量微無法析離秤重），應依毒品危害防制條例第18條
    第1 項前段規定，不問屬於犯人與否，沒收銷燬；另扣案之
    吸食器1 組、分裝匙4 支等物，均為被告所有，供其施用安
    非他命犯罪所用，業據被告供明在卷（見本院96年5 月28日
    審判筆錄第2 頁），爰依刑法第38條第1 項第2 款規定，併
    予宣告沒收。至扣案之MOTOROLA廠牌行動電話1 支（含門號
    0000000000號SIM 卡），為被告所有，雖經被告陳明，但非
    供被告犯施用毒品罪所用或因犯此罪所得之物，又非違禁物
    ，自無從宣告沒收，併予敘明。
六、公訴意旨另以：被告自95年7 月起至本件犯罪事實欄所載施
    用毒品行為前某日時止，在其位於臺北市○○區○○街61巷
    76弄2 號5 樓住處，以每7 至10日之頻率，施用安非他命多
    次，因認被告此部分亦涉有毒品危害防制條例第10條第2項
    之施用第二級毒品罪嫌。按犯罪事實應依證據認定之，無證
    據不得認定犯罪事實；又被告之自白，不得作為有罪判決之
    唯一證據，仍應調查其他必要之證據，以察其是否與事實相
    符；刑事訴訟法第154 條第2 項、第156 條第2 項分別定有
    明文。經查，就被告犯罪事實欄所載施用安非他命之行為，
    除被告之自白外，尚能以如起訴書所載之補強證據證明該自
    白確與事實相符，至於公訴人認為被告自95年7 月起至本件
    行為前某日時止，亦有多次施用安非他命之行為，雖被告就
    此於偵查及本院審理時自白，然公訴人所引之前揭補強證據
    ，其中臺灣檢驗科技股份有限公司濫用藥物尿液檢驗報告部
    分，雖檢驗出被告尿液呈安非他命之陽性反應，但按個人口
    服投與甲基安非他命後，其尿液中能否驗出安非他命陽性反
    應，與其投與方式、投與量、個人體質、採尿時間及檢測儀
    器之精密度等有關，一般而言，約百分之70於口服投與後24
    小時內自尿中排出，約百分之90於96小時內自尿中排出，從
    而吸食時間距採集尿液時間最長可能不會超過4 日，此有行
    政院衛生署藥物食品檢驗局81年2 月8 日81藥檢壹字第1156
    號函及行政院國軍退除役官兵輔導委員會臺北榮民總醫院83
    年4 月7 日（83）北總內字第3059號函可參，則上開尿液檢
    驗報告至多僅能佐證被告在採尿後往前回溯4 日內（不含為
    警查獲後採尿前滯留時間）施用毒品之事實，就公訴意旨另
    認除本案犯罪事實欄所載施用毒品犯行外，往前回溯每隔7
    至10日到95年7 月某日時起，亦有多次施用第二級毒品之犯
    行，即難以該尿液檢驗報告補強佐證，另扣案之安非他命殘
    渣塑膠瓶、吸食器、分裝匙等物，亦難以佐明為被告犯該部
    分部分犯行所用或所得之物。是公訴人所列補強證據既均無
    法證明被告此部分之自白是否合於事實，則此部分除被告之
    單一自白外，並無其他補強證據足以證明，揆諸前揭規定，
    就此部分原應為無罪之諭知，然因公訴意旨認此部分若成立
    犯罪，與前開經論罪科刑部分，有集合犯之實質上一罪關係
    ，爰不另為無罪之諭知，附此敘明。
據上論斷，應依刑事訴訟法第273 條之1 第1 項、第299 條第1
項前段、第310 條之2 、第454 條第2 項，毒品危害防制條例第
10條第2 項、第18條第1 項前段，刑法第11條、第47條第1 項、
第38條第1 項第2 款，判決如主文。
如不服本判決，應於判決送達後10日內，向本院提出上訴狀。
本案經檢察官曾勁元到庭執行職務
中　　華　　民　　國　　96　　年　　5 　　月　　31　　日
                  刑事第四庭法  官  梁哲瑋
以上正本證明與原本無異。
                            書記官  陳玉瓊
中　　華　　民　　國　　96　　年　　5 　　月　　31　　日
附錄本案論罪科刑之法條：
毒品危害防制條例第10條第2項：
施用第二級毒品者，處 3 年以下有期徒刑。
